臺灣臺中地方法院宣示判決筆錄　　　　　　　　　　　九十四年度易字第五八三號
　　公　訴　人　臺灣臺中地方法院檢察署檢察官
　　被　　　告　丙○○
　　選任辯護人　羅豐胤　律師
　　　　　　　　蔡素惠　律師
　　被　　　告　甲○○
　　　　　　　　乙○○
右列被告等因恐嚇取財案件，於中華民國九十四年四月二十一日下午四時正，在本院
刑事第一法庭宣示判決，出席職員如：
法官起立朗讀判決主文、犯罪事實要旨、處罰條文、附記事項，及告以上訴限制、期
間並提出上訴狀之法院，且諭知記載其內容：
一、主  文：
    丙○○、甲○○共同意圖為自己不法之所有，以恐嚇使人將本人之物交付，各處
    有期徒刑壹年。均緩刑貳年。
    乙○○共同意圖為自己不法之所有，以恐嚇使人將本人之物交付，處有期徒刑捌
    月。緩刑貳年。
二、犯罪事實要旨：
    丙○○與甲○○係朋友，甲○○與乙○○係男女朋友，丙○○因積欠甲○○新臺
    幣（下同）五萬元，復無力清償購車分期款及信用卡帳款。竟於民國九十四年一
    月六日下午六時許，邀約甲○○在臺中市逢甲公園附近見面，向甲○○提議佯裝
    擄人勒贖向其父丁○○恐嚇取財，甲○○即與之基於犯意之聯絡，共同謀議恐嚇
    方式、要索額度、取贖地點、贓款分配等細節。二人當晚投宿於汽車旅館內，翌
    日（七日）約七時許，返回甲○○位於臺中市○區○○路一六八巷五號十六樓之
    九號住處。丙○○於十時許，以其所有0000000000號行動電話，撥打
    丁○○所有0000000000號行動電話，丙○○於電話中哭訴佯稱遭綁架
    ，歹徒要求贖金五百萬元等語，使丁○○信以為真，並心生畏怖，而向臺中市警
    察局第五分局報案，該分局旋即報請臺灣臺中地方法院檢察署指派檢察官指揮偵
    辦。丙○○再於同日十一時十七分許，傳送簡訊予丁○○，內容為「十二點前五
    百萬忠明南路南屯路口學校門口旁電氣箱旁，有警察，就不再聯絡．．．自己想
    清楚」等語。甲○○於同日十三時許，打電話連繫不知情之乙○○開車前來，二
    人趨車前往取贖地點查看，甲○○因未發現贖金，返回前開住處後與丙○○稍有
    爭執，乙○○見狀詢問甲○○緣故而知悉佯裝擄人恐嚇取財之情事。丙○○復於
    同日十四時至十五時許，傳送數通簡訊予丁○○指示放置贖款時、地，並威脅報
    警就沒命等節。再於同日十四時五十分許，打電話予丁○○，由甲○○與丁○○
    交涉贖款金額，雙方同意贖金降為二百萬元。丙○○、甲○○隨即商議搭乘計程
    車前往取贖，乙○○認搭計程車前往易遭查悉，乃與丙○○、甲○○基於犯意之
    聯絡，參與謀議騎機車前往取贖，並由乙○○出面於同日十五時二十分許向不知
    情之吳嘉良借得車號ＡＬＤ─七四五號機車，甲○○、乙○○即騎乘該機車前往
    取贖。丁○○因惟恐丙○○遭受不利，依指示於同日十五時三十分許，將裝有二
    百萬元現金之公事包，放置在臺中市○區○○○路、南屯路口大勇國小前之變電
    箱上。甲○○、乙○○在約定地點順利取得贓款二百萬元，旋即於同日十六時許
    返回前開住處與丙○○會合。丙○○、甲○○平分贓款各分得一百萬元，丙○○
    即攜帶贓款搭計程車至臺中市○○區○○路二段、文昌東一街口停車場，將贓款
    藏置在其所有車號四九九一─ＬＡ號自用小客車上，再走路返回臺中市北區○○○○街二三○號住處。甲○○則將七十萬元交予乙○○帶回臺中市○○區○○路
    二段二八四之二號十樓之三住處藏置，另委託乙○○交付二十四萬七千元予不知
    情之林宜亭（甲○○之妹），餘五萬三千元留存在其住處，裝贖款之公事包則攜
    至臺中市○區○○○路、永東街口丟棄。丙○○返家後仍佯稱遭綁架獲釋，經丁○○帶同前往臺中市警察局第六分局（因案發地點在六分局轄區非受理報案之五
    分局轄區）說明案情，因其說詞反覆矛盾，經員警質問後乃坦承上情。嗣即帶同
    員警於同月八日七時許，在前開甲○○住處，查獲甲○○，並起獲贓款五萬三千
    元及0000000000號行動電話一支。再於同日七時二十分許，在臺中市
    南區○○○路與永東街口，起獲甲○○丟棄之公事包。復於同日七時三十五分許
    ，在臺中市南屯區○○○街二一八號四樓之四林宜亭住處，起獲贓款二十四萬七
    千元。又於同日七時五十五分許，在前開乙○○住處，查獲乙○○，並起獲贓款
    七十萬元。另於同日八時十分許，在上開停車場之四九九一─ＬＡ號自用小客車
    內，起獲贓款一百萬元。
三、本件經檢察官與被告丙○○、甲○○、乙○○於審判外達成協商之合意且被告丙○○、甲○○、乙○○均已認罪，其合意內容為：
（一）被告丙○○、甲○○均願受科刑範圍為有期徒刑一年，緩刑二年之宣告。
（二）被告乙○○願受科刑範圍為有期徒刑八月，緩刑二年之宣告。
（三）被告丙○○願意捐款五萬元予財團法人臺灣兒童暨家庭扶助基金會臺中分事務
      所。
（四）被告甲○○願意捐款三萬元予財團法人臺灣兒童暨家庭扶助基金會臺中分事務
      所。
（五）被告乙○○願意捐款二萬元予財團法人臺灣兒童暨家庭扶助基金會臺中分事務
      所。
四、處罰條文：
    刑法第二十八條、第三百四十六條第一項、第七十四條第一款，判決如主文。
五、附記事項：
    被告丙○○、甲○○、乙○○業已各捐贈五萬元、三萬元、二萬元予財團法人臺
    灣兒童暨家庭扶助基金會臺中分事務所（新光商業銀行忠明分行帳號：000－
    000－00000000號）。
六、本協商判決除有刑事訴訟法第四百五十四條之四第一條第一款於本訊問程序終結
    前，被告撤銷協商合意或檢察官撤回協商聲請者；第二款被告協商之意思非出於
    自由意志者；第四款被告所犯之罪非第四百五十五條之二第一項所定得以協商判
    決者；第六款被告有其他較重之裁判上一罪之犯罪事實者；第七款法院認應諭知
    免刑或免訴、不受理者情形之一，及違反同條第二項「法院應於協商合意範圍內
    為判決；法院為協商判決所科之刑，以宣告緩刑或二年以下有期徒刑、拘役或罰
    金為限」之規定者外，不得上訴。
七、如有右開可得上訴情形，得自收受宣示判決筆錄送達之日起十日內，向本院提出
    上訴書狀，上訴於第二審法院。
中      華      民      國      九十四    年      四     月   二十一    日
                                  臺灣臺中地方法院刑事第一庭
                                      書記官  何 俞 瑩
                                      法  官  周 瑞 芬
右宣示判決筆錄正本證明與原本無異。
                       書記官
中      華      民      國      九十四    年      四     月   二十一    日
附錄本判決論罪科刑法條：
刑法第三百四十六條：
  意圖為自己或第三人不法之所有，以恐嚇使人將本人或第三人之物交付者，處六月
  以上五年以下有期徒刑，得併科一千元以下罰金。
  以前項方法得財產上不法之利益，或使第三人得之者，亦同。
  前二項之未遂犯罰之。
